臺灣新竹地方法院交通事件裁定
原處分機關　交通部公路總局新竹區監理所新竹市監理站
異　議　人
即受處分人　甲○○
上列受處分人因違反道路交通管理處罰條例案件，對於交通部公
路總局新竹區監理所新竹市監理站94年1月24日竹監三字第裁51
－E00000000號處分，聲明異議，本院裁定如下：
    主  文
原處分撤銷。
甲○○車輛所有人因車輛駕駛人，駕駛汽車行經有燈光號誌管制
之交岔路口闖紅燈，應歸責於車輛所有人；又車輛所有人因車輛
駕駛人駕駛汽車有違反道路交通管理處罰條例之行為，經交通勤
務警察制止時，拒絕停車接受稽查而逃逸，應歸責於車輛所有人
，處罰鍰新臺幣肆仟捌佰元，並記違規點數共肆點。
    理  由
一、按汽車駕駛人，駕車行經有燈光號誌管制之交岔路口闖紅燈
    者，處新臺幣1,800元以上5,400元以下罰鍰；另汽車駕駛人
    ，有違反道路交通管理處罰條例第53條情形者，除依原條款
    處罰鍰外，並予記違規點數3點，道路交通管理處罰條例第
    53條、第63條第1項第3款分別定有明文。次按汽車駕駛人，
    駕駛汽車有違反本條例之行為，經交通勤務警察或依法令執
    行交通稽查任務人員制止時，不聽制止或拒絕停車接受稽查
    而逃逸者，處新臺幣3,000元以上6,000元以下罰鍰。次按汽
    車駕駛人，駕駛汽車有違反本條例之行為，經交通勤務警察
    或依法令執行交通稽查任務人員制止時，不聽制止或拒絕停
    車接受稽查而逃逸者，除按各該條規定處罰外，處3,000 元
    以上6,000元以下罰鍰，並予記違規點數1點，為道路交通管
    理處罰條例第60條第1項、第63條第1項第1款所明定。而逕
    行舉發違反道路交通管理事件，經汽車所有人依通知單之應
    到案日期前到案，並告知違規駕駛人姓名、身分證統一編號
    及住址者，處罰機關應即另行通知違規駕駛人到案依法處理
    ；逾應到案日期，處罰機關應依道路交通管理處罰條例第85
    條第3項規定處罰該汽車所有人，亦為違反道路交通管理事
    件統一裁罰基準及處理細則第24條所明定。
二、交通部公路總局新竹區監理所新竹監理站（下稱新竹市監理
    站）裁決理由略以：本件受處分人即異議人甲○○所有之車
    牌號碼MH8－595號重型機車，於民國93年5月30日下午4時10
    分許，由2名少年所騎乘，行經新竹市○○路、世界街口時
    ，因闖紅燈及不服交通稽查取締，為新竹市警察局交通隊警
    員黃東明於93年5月30日填製竹市警交字第E00000000號違反
    道路交通管理事件通知單（下稱舉發通知單）逕行舉發，嗣
    將舉發通知單送達於異議人後，異議人於舉發通知單上所載
    之應到案日期內向新竹市監理站提出申訴，經新竹市監理站
    函請原舉發機關查復違規事實明確，新竹市監理站乃於94年
    1月24日，依據道路交通管理處罰條例第53條、第60條第1項
    之規定，以竹監三字第裁51－E00000000號裁決書裁處異議
    人新臺幣4,800元罰鍰等情，有新竹市警察局93年5月30日竹
    市警交字第E00000000舉發通知單、違規查詢報表、新竹市
    監理站93年7月28日稽違933001878號函、新竹市警察局93
    年7月29日竹市警交字第0930041467號函、新竹市監理站94
    年1月24日竹監三字第裁51－E00000000號裁決書影本各1 紙
    在卷可稽。
三、聲明異議意旨略以：聲明異議人即受處分人甲○○於93年5
    月30日下午4時10分許，並無駕駛車牌號碼MH8－595號重型
    機車行經新竹市○○路、世界街口，況且異議人在公司上班
    ，警方及監理單位都不附照片來證明異議人有違規的事項，
    爰依法聲明異議，請求撤銷原處分云云。
四、異議人所有該車牌號碼重型機車於上揭時、地之交通違規事
    實，有新竹市警察局93年5月30日竹市警交字第E00000000舉
    發通知單、違規查詢報表、新竹市監理站93年7 月28日稽違
    933001878號函、新竹市警察局93年7月29日竹市警交字第09
    30041467號函、新竹市監理站94年1月24日竹監三字第裁51
    －E00000000號裁決書影本各1紙在卷可稽，此亦為異議人於
    94年6月8日本院訊問時所不否認，惟辯稱係其友人許尚仁所
    為，然異議人僅稱係其友人許尚仁所為，並未告知該名違規
    駕駛人之身分證統一編號及住址，以供本院調查是否確為許
    尚仁所為，且異議人亦未於應到案日期前告知新竹市監理站
    實際之違規駕駛人，經新竹市○○○○道路交通管理處罰條
    例第85條第3項「本條例關於車輛駕駛人之處罰，如應歸責
    於車輛所有人者，處罰車輛所有人。」之規定，依道路交通
    管理處罰條例第53條、第60條第1項，處異議人即汽車所有
    人罰鍰4,800元，於法即無不合。雖該舉發通知單上附記係2
    名少年騎乘該重型機車違犯本件交通違規事實，當時在場逕
    行舉發員警黃東明於94年6月8日調查時亦到庭證稱當天舉發
    看到的是2個少年，不確定是異議人等語，然依上揭之說明
    ，即應處罰異議人即汽車所有人。
五、綜上，舉發通知單所載之違規事實確係異議人所有之車牌號
    碼MH8－595號重型機車，新竹市○○○○○道路交通管理處
    罰條例第53條、第60條第1項，裁處異議人罰鍰新臺幣4,800
    元，固非無見，然原處分機關疏未援引同條例第63條第1項
    第3款、第1款之規定，並記違規點數共4點，是本件異議人
    之異議雖無理由，然原處分機關之處分既有前開瑕疵可指，
    顯屬不當，本院自應予以撤銷，另依道路交通管理處罰條例
    第53條、第60條第1項、第63條第1項第1款、第3款之規定，
    裁處如主文所示，以資適法。
六、依道路交通案件處理辦法第20條前段，裁定如主文。
中　　華　　民　　國　　94　　年　　6 　　月　　27　　日
                        交通法庭　　法  官  林秋宜
以上正本證明與原本無異。
如不服本裁定，應於裁定送達後5日內向本院提出抗告狀。
中　　華　　民　　國　　94　　年　　6 　　月　　27　　日
                                    書記官  吳美雲
